464Edepot - Archives communales déposées de Saint-Germain
Archives Départementales de la Haute-Saône
- ARCHIVES MODERNES
  - EDIFICES COMMUNAUX, MONUMENTS ET ETABLISSEMENTS PUBLICS
    - Edifices à usage d’établissements d’enseignement, de science et d’arts.- Maison d’école, construction de lieux d’aisance: état métrique et estimatif, devis, procès-verbal d’adjudication (1850); travaux: état estimatif, procès-verbal d’adjudication, détail métrique (1861-1862). Salles de classes, transport, façonnage et montage du bois de chauffage: procès-verbaux d’adjudication, notes (1898-1930); balayage: procès-verbal d’adjudication [1922]. Logement de l’instituteur, réparation et blanchissage des salles d’écoles: procès-verbal d’adjudication (1852); construction: procès-verbal d’adjudication [1855]. Ecole de filles, travaux d’agrandissement: devis, procès-verbal d’adjudication, plan (plan rangé à part, dans la collection des plans communaux déposés aux Archives départementales de la Haute-Saône) (1842); aliénation d’un droit de mitoyenneté d’un mur: extrait du registre des délibérations du conseil municipal, arrêté préfectoral (1893-1894). Ecole de la section du Mont, location de la salle de classe et du logement de l’instituteur: résolution de bail, communiqués (1848-1850); chauffage de l’instituteur: communiqué (s.d.). Comporte également: bureau de poste, mairie et salle de catéchisme, transport, façonnage et montage du bois de chauffage: procès-verbaux d’adjudication, notes (1919-1930)., 1842-1930; 464 Edepot 59; M3; 1 liasse, 49 pièces papier et 1 plan.
      DELIBERATION; PLAN; PROCES-VERBAL; DEVIS
      ETABLISSEMENT D'ENSEIGNEMENT
  - BIENS COMMUNAUX, TERRES, BOIS, EAUX
    - Biens communaux: délibérations municipales, procès-verbaux, et plan concernant le partage des fonds communaux de Saint-Germain (1793-an II) (plan rangé à part, dans la collection des plans communaux déposés aux Archives départementales de la Haute-Saône; voir 144 L 1); locations et exploitation des carrières de pierres de la commune (1828-1914); anticipations: liste nominative (1816) (document rangé à part, dans la collection des plans communaux déposés aux Archives départementales de la Haute-Saône), requêtes et procès (1828-1862); aliénations à divers de terrains communaux (1842-1913); échange avec des particuliers (1856); procédure concernant les biens communaux: procès entre la commune et Charles Joly, entrepreneur à Franchevelle, au sujet de divers travaux dont ce dernier était adjudicataire (1835-1837)., 1793-1914; 464 Edepot 28; N1; 1 liasse, 125 cahiers et pièces papier, 3 plans.
      LISTE NOMINATIVE; PLAN; PROCES-VERBAL; DELIBERATION
      BIENS COMMUNAUX; JUSTICE
    - Biens communaux: baux et marchés divers pour la commune de Saint-Germain (1815-1890); achats, ventes et échanges de terrains, immeubles, et étangs pour la commune (1829-1905)., 1815-1905; 464 Edepot 29; N2; 1 liasse, 178 cahiers et pièces papier.
      BAIL IMMOBILIER
    - Bois communaux: cahier d’aménagement des bois communaux de Saint-Germain (1824-1825); et décret de mise en régime forestier de plusieurs parcelles de bois (1856); rôles de répartition des taillis et futaie de la coupe affouagère et d’autres produits forestiers de la commune de Saint-Germain (1817-1820, 1822-1849)., 1817-1856; 464 Edepot 30; N4; 1 liasse, 114 pièces papier.
      ROLE; CAHIER
    - Bois communaux. –Taillis et futaie de la coupe affouagère et autres produits forestiers: rôles de répartition, listes nominatives, liste des travaux à imposer, extrait du registre des délibérations du conseil municipal, communiqués, tableau de rectification, requêtes, arrêté préfectoral (1825-1904). Arpentage, délimitation de l’assiette: procès-verbaux (1818-1820). Quart en réserve: communiqué, concessions, détail, extrait des pièces originales déposées à la préfecture (1819-1867). Chemins forestiers, ouverture et entretien: procès-verbal avec plan géométrique, procès-verbal d’adjudication, extrait du registre des délibérations du conseil municipal, avis de l’inspecteur des forêts (1832-1836). Pâturage: communiqué, actes de notification des cantons défensables (1842-1900). Délimitation et bornage: arrêté préfectoral, extrait du registre des délibérations du conseil municipal, plan (1875-1879)., 1818-1904; 464 Edepot 31; N5; 1 liasse, 190 pièces papier, 1 plan.
      PLAN; PROCES-VERBAL; ARRETE PREFECTORAL; DELIBERATION; LISTE NOMINATIVE; ROLE
      FORET COMMUNALE; PATURAGE
    - Bois: plan des bois communaux., 1824; 464 Edepot 60; N3; 1 plan entoilé.
    - Eaux. –Etang Morveaux, projet de remise en eaux: procès-verbal de reconnaissance (1847). Exploitation des tourbières: arrêtés préfectoraux, communiqués, extraits du registre des délibérations du conseil municipal, règlement, rôles de répartition, procès-verbal, plan (1829-1942). Pêche: bail (1951)., 1829-1951; 464 Edepot 61; N6; 1 liasse, 30 pièces papier et 1 plan.
      ROLE; PLAN; ARRETE PREFECTORAL; PROCES-VERBAL; DELIBERATION
      INDUSTRIE EXTRACTIVE; NAPPE D'EAU; PECHE A LA LIGNE
  - TRAVAUX PUBLICS, VOIRIE, MOYENS DE TRANSPORT, REGIME DES EAUX
    - Travaux publics et voirie en général. –Ponts et passerelles, construction et réfection: état estimatif, tableau comparatif des travaux projetés, rapports de l’agent voyer, état général des travaux exécutés, plan et coupes, devis, arrêtés préfectoraux, profil en travers, extraits du registre des délibérations du conseil municipal, soumissions, communiqués (1851-1913). Commande et installation de poteaux indicateurs: communiqués (1868). Chemins vicinaux, classement: communiqués, procès-verbal de reconnaissance (1865-1867); situation: états (1867); travaux à exécuter: états approximatifs (1867-1870); ressources affectées à la construction et à l’entretien: extraits du registre des délibérations du conseil municipal, arrêtés préfectoraux (1845-1872); attribution d’une subvention du ministre de l’Intérieur pour travaux d’utilité communale: communiqué (1854); prestations en nature: tarifs, propositions de l’agent voyer, communiqués, états des décisions rendues sur réclamations, état des travaux exécutés (1852-1904)., 1845-1913; 464 Edepot 32; O2; 1 liasse, 72 pièces papier et 2 plans.
      DELIBERATION; TARIF; PROCES-VERBAL; ARRETE PREFECTORAL; DEVIS; PLAN; RAPPORT
      OUVRAGE D'ART; RESEAU ROUTIER
    - Travaux publics et voirie en général: atlas des anticipations., 1829; 464 Edepot 62; O1; 1 atlas couleur.
      RESEAU ROUTIER
    - Travaux publics et voirie en général. –Petite voirie, travaux de construction et d’entretien: communiqué, pétitions, extraits du plan cadastral, rapports, communiqués, arrêtés municipaux, acte de dépôt, actes d’échange de terrains, certificat, procès-verbaux, plan, acte de vente, soumissions (1833-1937). Route départementale n°4 de Besançon aux Vosges, évacuation des eaux venant des carrières: communiqués, rapport, extrait du plan cadastral, extraits du registre des délibérations du conseil municipal, soumissions (1856-1861)., 464 Edepot 63; O3; 1 liasse, 41 pièces papier et 5 plans.
      PLAN; PROCES-VERBAL; ARRETE DU MAIRE; RAPPORT; PETITION
    - Moyens de transport et travaux divers. –Ligne de chemin de fer d’intérêt local de Lure à Le Thillot (Vosges), établissement de la partie comprise entre Lure et Le Haut-du-Them: jugements d’expropriations, arrêté préfectoral (1901-1902); demande de création d’une halte à « Le Saulcy »: arrêté du sous-préfet de Lure (1903); rectification du tracé entre Lure et Le Haut-du-Them: notifications de jugements d’expropriation, arrêtés préfectoraux, extraits des registres du greffe du tribunal civil (1908-1909); raccordement de la féculerie de Saint-Germain: arrêté préfectoral, procès-verbal de visite des lieux, arrêté municipal (1922); demande de modification des horaires: rapports (1926). Services automobiles Belfort-Luxeuil et Luxeuil-Epinal, modification de l’itinéraire de la ligne d’autobus Belfort-Epinal: communiqué, horaires (1928); correspondance des lignes d’autobus avec les trains: horaires (s.d.); suspension: communiqué (1929)., 1901-1929; 464 Edepot 64; O4; 1 liasse, 32 pièces papier et 1 affiche.
      ARRETE DU MAIRE; PROCES-VERBAL; ARRETE PREFECTORAL
      RESEAU FERROVIAIRE; TRANSPORT EN COMMUN
    - Navigation et régime des eaux. –Canton dit de « Champ et près », demande de travaux d’écoulement des eaux: extrait du registre des délibérations du conseil municipal (1842). Parcelle de terrain communal située au « Grandes Rayes », drainage: plan, arrêté préfectoral, soumission, communiqués, procès-verbal de réception définitive, extrait du registre des délibérations du conseil municipal (1866-1869). Curage de ruisseaux: procès-verbaux, rôles de répartition, communiqués, arrêtés préfectoraux, extraits du registre des délibérations du conseil municipal, arrêtés municipal (1831-1861). Barrage d’irrigation des héritiers de Mollans, réglementation et reconstruction: arrêté préfectoral (1863). Moulin de l’Aulne: règlements d’eau, ordonnance, communiqués, arrêtés préfectoraux, procès-verbaux de récolement, état des frais dus, procès-verbal des opérations (1842-1931)., 1831-1931; 464 Edepot 65; O5; 1 liasse, 85 pièces papier et 1 plan.
      PROCES-VERBAL; ARRETE PREFECTORAL; PLAN; DELIBERATION
      AMENAGEMENT DES EAUX; DRAINAGE; ENERGIE HYDRAULIQUE
  - CULTES
    - Catholicisme: nomination du chantre-sacristain (1833); budgets de la fabrique de l’église de Saint-Germain (1841-1862, 1894-1903); délibérations municipales concernant les comptes de fabrique (1903-1905); décrets et correspondance au sujet d’un legs fait à la fabrique du lieu par Marguerite-Charles-Elizabeth Romagny (1858-1859); vente de terrains ayant appartenu à l’ancienne fabrique (1911-1912)., 1833-1912; 464 Edepot 33; P1; 1 liasse, 35 pièces papier.
      DELIBERATION; BUDGET
      CATHOLICISME; DONS-ET-LEGS; FABRIQUE D'EGLISE
  - ASSISTANCE ET PREVOYANCE
    - Œuvres charitables. -Indigents, attribution d’une subvention du gouvernement de l’Empereur: avis (1855); demandes de secours: communiqué, avis (1855). Ouverture d’ateliers de charité, attribution d’une subvention: circulaire (1857)., 1855-1857; 464 Edepot 66; Q1; 4 pièces papier.
      CIRCULAIRE; AVIS
      INDIGENT; TRAVAIL PROTEGE
    - Etablissements hospitaliers; hospitalisation. –Frais d’hospitalisation d’aliénés à l’hospice de Maréville (Meurthe), établissement du contingent de la commune: avis de répartition des dépenses., 1856-1857; 464 Edepot 67; Q2; 2 pièces papier.
      AVIS
      ETABLISSEMENT DE SANTE
      Noms d'organismes:
      Asile de Maréville
    - Application des lois d’assistance et de prévoyance. –Service médical gratuit, organisation en faveur des malades indigents: communiqué (1859). Caisse locale d’assurances mutuelles agricoles contre les accidents, adhésions: bulletins de déclaration, statuts (1946-1954)., 1859-1954; 464 Edepot 68; Q3; 1 liasse, 5 pièces papier.
      STATUT
      AIDE MEDICALE; SOCIETE MUTUALISTE
  - INSTRUCTION PUBLIQUE, SCIENCES, LETTRES ET ARTS
    - Instruction publique. –Commission municipale de l’instruction primaire, délibérations: registre., 1834-1849; 464 Edepot 34; R2; 1 registre relié.
      ENSEIGNEMENT; ORGANISME CONSULTATIF
    - Instruction publique. –Commission municipale scolaire, élection des délégués: extraits du registre des délibérations du conseil municipal, avis (1882-1904); attribution d’un congé aux enfants aidant leurs parents aux travaux des champs: demandes de dispenses, avis de la commission scolaire (1882). Ecoles primaires publiques: règlements (1851-1856). Enfants fréquentant l’école de Saint-Germain: listes nominatives (1855-1860, s.d.). Elèves admis à titre d’indigents: listes nominatives (1854). Enfants admis gratuitement: listes nominatives (1852-1859). Absences des élèves inscrits: extraits du registre d’appel (1882-1886). Instituteurs et institutrices, nominations: avis, arrêtés, traités, communiqué, extraits du registre des délibérations du conseil municipal (1806-1890); rapports sommaires d’activité: bulletins mensuels, communiqués, règlement horaire (1852-1853); traitements: communiqués, extraits du registre des délibérations du conseil municipal, arrêté préfectoral (1850-1859); démission: communiqué (1851); révocations: correspondance, communiqué, extrait de délibération (1849-1856, s.d.); contentieux entre le recteur et le conseil municipal au sujet de l’institutrice Melle Nicollot: correspondance (1853, s.d.). Félicitations adressées aux élèves et au personnel enseignant: brouillons de discours (s.d.). Mobilier scolaire, confection, installation et entretien: devis, plans, extraits du registre de délibérations du conseil municipal, procès-verbaux d’adjudication, soumission, états des travaux exécutés, communiqués, notes, arrêtés préfectoraux, autorisation (1835-1936); recensement: inventaires (1851-1862). Acquisition d’un cinématographe scolaire, attribution d’une subvention de l’Etat: avis (1929). Ecole publique du hameau du Mont, ouverture et nomination d’un instituteur: extraits du registre des délibérations du conseil municipal (1845); fermeture et établissement d’une école privée: arrêté municipal, communiqué, attestation, extrait du registre des délibérations du conseil municipal, déclaration (1849)., 1806-1936; 464 Edepot 35; R3; 1 liasse, 240 pièces et cahiers papier, 2 plans.
      INVENTAIRE; PROCES-VERBAL; PLAN; DEVIS; CORRESPONDANCE; ARRETE PREFECTORAL; RAPPORT; LISTE NOMINATIVE; REGLEMENT; AVIS; DELIBERATION
      ABSENTEISME SCOLAIRE; ENSEIGNANT; ENSEIGNEMENT; MATERIEL PEDAGOGIQUE
    - Instruction publique. -Caisse des écoles, fondation: extraits du registre de délibérations du conseil municipal, statuts (1881-1882); sollicitation du ministre de l’Instruction publique des Beaux Arts pour l’attribution d’une subvention: communiqué (1882); désignation des membres de la commission d’administration: extrait du registre des délibérations du conseil municipal (1882). Dépenses des écoles primaires et gratuité scolaire: extraits du registre des délibérations du conseil municipal (1858-1861)., 1858-1882; 464 Edepot 69; R1; 1 liasse, 10 pièces papier.
      DELIBERATION; STATUT
      ENSEIGNEMENT
    - Sport et tourisme. –Association sportive de Saint-Germain: statuts., 1946; 464 Edepot 70; R4; 1 pièce papier.
      STATUT D'ASSOCIATION
      ASSOCIATION SPORTIVE